【裁判字號】    98,訴,292
【裁判日期】    980605
【裁判案由】    偽造文書等
【裁判全文】
臺灣板橋地方法院刑事判決               98年度訴字第292號
公  訴  人  臺灣板橋地方法院檢察署檢察官
被      告  丁○○
                  （另案於臺灣高雄女子監獄執行中，現暫寄
上列被告因偽造文書等案件，經檢察官提起公訴（97年度偵緝字
第1762號），嗣因被告於本院準備程序中就被訴事實為有罪之陳
述，本院告知被告簡式審判程序之旨，並聽取當事人之意見後，
由本院合議庭裁定改由受命法官獨任依簡式審判程序進行，判決
如下：
    主  文
丁○○共同連續行使偽造私文書，足以生損害於他人，處有期徒
刑壹年肆月，減為有期徒刑捌月，如附表編號二所示偽造文件內
偽造之「乙○」署押共捌枚及偽造之「丙○」署押壹枚，均沒收
之。又收受贓物，處有期徒刑伍月，減為有期徒刑貳月拾伍日。
又行使偽造私文書，足以生損害於公眾及他人，處有期徒刑肆月
，減為有期徒刑貳月，扣案變造之「己○○」國民身分證暨駕駛
執照各壹張上「丁○○」照片各壹張、臺北市政府警察局北市警
交字第AEU489661 號舉發違反道路交通管理事件通知單移送聯「
收受通知聯者簽章」欄內偽造之「己○○」署押壹枚，沒收。應
執行有期徒刑拾壹月，如附表編號二所示偽造文件內偽造之「乙
○」署押共捌枚及偽造之「丙○」署押壹枚、扣案變造之「己○
○」國民身分證暨駕駛執照各壹張上「丁○○」照片各壹張、臺
北市政府警察局北市警交字第AEU489661 號舉發違反道路交通管
理事件通知單移送聯「收受通知聯者簽章」欄內偽造之「己○○
」署押壹枚，均沒收之。
    事  實
一、丁○○前於民國94年間，因詐欺案件，經本院以94年度簡字
    第2614號判處有期徒刑3 月，並於94年10月21日確定，嗣於
    96年10月5 日始易科罰金執行完畢 (於本案未構成累犯）。
    詎其仍不知悔改，而為下列行為：
  (一)其明知如附表一編號1 至9 號所示之國民身份證、健保卡、
    駕駛執照等證件，均為來路不明之贓物（上開物品分別係附
    表一各該編號所示之被害人，於附表一各該編號所示之時、
    地被不明人士竊取之物或自行遺失或遭人冒名申領之物＜起
    訴書略載各該被害人之物品均係遭竊取＞），竟仍基於收受
    贓物之犯意（起訴書原記載為基於故買贓物之犯意，嗣經蒞
    庭公訴人當庭更正之，下同），於95年6 月30日前之某日，
    在臺北縣三重市○○○路64巷15號4 樓其住處，收受由姓名
    年籍不詳綽號「土龍」、「忠義」、「阿丹」、「阿仁」等
    人（以下簡稱「土龍」等人）所交付之如附表一編號1 至9
    號所示之證件（起訴書原記載為丁○○以新臺幣< 下同>2,0
    00元之代價向「土龍」等人購買上述附表一各該編號所示之
    物品，嗣經蒞庭公訴人當庭更正之）。而丁○○於前述時、
    地取得乙○、丙○之國民身份證之後，竟意圖為自己不法所
    有，而與「土龍」等人共同基於行使偽造文書及詐欺取財之
    概括犯意聯絡，自94年9 月9 日起95年4 月27日止（起訴書
    誤載為自94年12月1 日起至95年6 月間止），連續於如附表
    一所示之申請時間，在雲林縣土庫鎮○○街2 之1 號廣泰通
    信工程有限有限公司（和信電訊門市）、臺北市○○○路○
    段26號遠傳電信股份有限公司台北延平門市等處（起訴書贅
    載臺北市○○路498 號臺灣大哥大股份有限公司內湖—光電
    公司）等處，冒用乙○名義，持乙○所有之健保卡及國民身
    份證，分別向遠傳電信股份有限公司申辦行動電話門號0000
    000000號、向和信電信股份有限公司申辦行動電話門號0000
    000000號、向中華電信股份有限公司申辦行動電話門號0000
    000000號、0000000000號、0000000000號（起訴書原贅載向
    臺灣大哥大股份有限公司申辦行動電話門號0000000000號，
    嗣經蒞庭公訴人更正減縮之）；及佯稱其為丙○之代理人，
    持丙○之國民身份證、健保卡及駕駛執照，向遠傳電信股份
    有限公司申辦0000000000號行動電話（起訴書贅載分別向台
    灣大哥大股份有限公司、中華電信股份有限公司申辦000000
    0000號、0000000000號電話，嗣經蒞庭公訴人予以更正刪除
    減縮之），並於詳如附表二之申請文書上偽造「乙○」、「
    丙○」之簽名，偽造而成如附表二所示之偽造文件，藉以表
    示乙○、丙○2 人欲申辦前開門號之意思之私文書並據以行
    使，足以生損害於乙○、丙○本人及上開電信公司，並且連
    續施此詐術方法，使上開電信公司陷於錯誤，誤以為前開申
    辦門號契約均係乙○、丙○本人所簽署，進而交付SIM 卡（
    起訴書贅載以提供電信服務），丁○○再將之轉交予「土龍
    」等人使用。
  (二)其明知如附表一編號10至16號所示之物品，亦均係來路不明
    之贓物（上開物品分別係如附表一各該編號所示之被害人，
    於附表一各該編號所示之時、地被不明人士竊取或強奪之物
    ＜起訴書略載為各該被害人之物品均遭竊取＞），仍另基於
    收受贓物之犯意，於96年7 、8 月間某日前之某時，在臺北
    縣三重市○○街附近便利商店，收受由「土龍」等人所交付
    之如附表一編號10至16號所示之國民身份證、健保卡、駕駛
    執照等證件及物品（起訴書原記載為丁○○以2,000 元之代
    價向「土龍」等人購買上述附表一各該編號所示之物品，嗣
    經蒞庭公訴人當庭更正之）。
  (三)又其另基於行使變造特種文書、行使偽造文書之犯意，於94
    年間12月底某日（起訴書略載為94年間某日），在臺北縣三
    重市某處，委託與其共同有變造特種文書之犯意聯絡之姓名
    年籍不詳綽號「阿三」之友人（以下簡稱「阿三」），將丁
    ○○之照片換貼於己○○之國民身份證、駕駛執照上，藉此
    方式變造國民身份證、駕駛執照，足以生損害於己○○、戶
    政機關及監理機關分別對於國民身份證、駕駛執照管理之正
    確性。嗣於95年6 月10日17時55分許，丁○○在臺北市○○
    ○路與伊寧街口，因闖越紅燈違規為警查獲，竟為逃避責任
    ，持上開變造之「己○○」駕駛執照，供警員查驗抄錄，並
    於警員製發之臺北市政府警察局北市警交字第AUE48966 1
    號舉發違反道路交通管理事件通知單「收受通知聯者簽章」
    欄上，並於該通知單偽造「己○○」之署名1 枚，交回取締
    員警，以表示己○○知悉上開為警舉發違規，並收受通知單
    之意而行使之，足生損害於己○○及警察機關舉發交通違規
    之正確性。
  (五)嗣丁○○因另案經臺灣板橋地方法院檢察署通緝，於96年9
    月10日15時許，在臺北縣三重市○○○路64巷15號4 樓為警
    查獲，並經丁○○同意搜索，而於上開住所扣得如附表一「
    本件起獲之贓物」欄所示物品，始悉上情。
二、案經臺北市政府警察局大同分局移送臺灣板橋地方法院檢察
    署檢察官偵查起訴。
    理  由
一、查本件被告丁○○所犯並非死刑、無期徒刑、最輕本刑為三
    年以上有徒刑之罪或高等法院管轄第一審案件，而其於準備
    程序進行中，被告先就被訴事實為有罪之陳述，經法官告知
    簡式審判程序之旨，並聽取公訴人及被告之意見後，本院認
    適宜改依簡式審判程序進行，爰依刑事訴訟法第273 條之1
    第1 項、第284 條之1 規定，由本院合議庭以裁定由受命法
    官獨任進行簡式審判程序，合先敘明。
二、上揭事實，業經被告於本院審理時自白不諱，又告訴人甲○
    ○、羅靜怡、許馨文、及被害人許玉寶、李雅維、陳昌賢、
    李阿于、周曉君、黃文鈞、游阿秀於警詢時指訴渠等所持有
    如附表各該編號所示物品遭竊，以及渠等並不認識被告等情
    節甚詳；又被害人廖容慧、洪秀卿於警詢時證稱：渠等有證
    件遺失之情節無誤；而告訴人黃綵雯於警詢時指述其遭搶奪
    財物之情節明確；又證人乙○、丙○亦於警詢及本院審理時
    證述：渠等之國民身分證、駕駛執照及健保卡失竊，及渠等
    遭人冒名持渠等之國民身分證、駕駛執照及健保卡申辦行動
    電話門號之事實綦詳；另告訴人己○○於警詢時指訴稱：伊
    所有國民身分證及駕駛執照失竊，伊所有之國民身分證及駕
    駛執照上被變造貼上被告照片等情歷歷。此外，並有臺北市
    政府警察局大同分局搜索扣押目錄表1 份、由上開告訴人暨
    被害人出具之贓物認領保管單15張；臺灣大哥大股份有限公
    司聲明書、切結書、國民身分證件被盜用申報書、未申請遠
    傳門號聲明書、和信電訊股份有限公司未申請和信門號聲明
    書、台灣大哥大行動電話異動申請書、中華電信股份有限公
    司雲林營運處第一業務課通知單、遠傳電信服務異動申請書
    、行動電話業務申請書（中華電信）、手機兩年約同意書、
    行動電話服務代辦委託書、臺北市政府警察局北市警交字第
    AUE4 89661號舉發違反道路交通管理事件通知單各1 紙在卷
    可稽，及遭變造之己○○國民身分證、駕駛執照各1 張扣案
    可資佐證。本案事證已臻明確，被告犯行堪以認定，應依法
    論科。
三、新舊法之比較：
(一)、本件被告為上揭變造己○○國民身分證行為後，戶籍法業於
    97年5 月28日修正公布，增訂第75條第1 項「意圖供冒用身
    分使用，而偽造、變造國民身分證，足以生損害於公眾或他
    人者，處五年以下有期徒刑、拘役或科或併科新臺幣五十萬
    元以下罰金」之規定，並於同年月30日生效施行，此條項規
    定為刑法第212 條偽造、變造特種文書之特別法規定，且所
    處刑罰較重，是被告所涉犯變造國民身分證之行為，於上開
    戶籍法第75條第1 項增訂生效施行後，應適用處斷之法律不
    同，應依刑法第2 條第1 項規定為綜合比較新舊法，經比較
    修正後戶籍法及上揭刑法相關規定之結果，應以刑法第212
    條之規定較有利於被告，自應適用被告行為時之法律即刑法
    第212 條處斷。
(二)、按行為後法律有變更者，適用行為時之法律。但行為後之法
    律有利於行為人者，適用最有利於行為人之法律，刑法第2
    條第1 項定有明文，而刑法第2 條係規範行為後法律變更所
    生新舊法律比較適用之準據法，是刑法第2 條本身雖經修正
    ，但該條文既屬適用法律之準據法，本身尚無比較新舊法之
    問題，應逕適用裁判時之刑法第2 條規定以決定適用之刑罰
    法律。次按法律變更之比較適用，比較時應就罪刑有關之共
    犯、未遂犯、想像競合犯、牽連犯、連續犯、結合犯，以及
    累犯加重、自首減輕暨其他法定加減（如身分加減）與加減
    例等一切情形，綜其全部罪刑之結果而為比較；且就比較之
    結果，須為整體之適用，不能割裂分別適用各該有利於行為
    人之法律，此即法律變更之比較適用所應遵守之「罪刑綜合
    比較原則」及「擇用整體性原則」（參照最高法院24年上字
    第4634號判例、同院27年上字第2615號判例，及最高法院95
    年第八次刑事庭會議決議）。本案被告為如事實欄一(一)、(三)
    所載之行為後，刑法第28條、第33條、第51條第5 款、第55
    條、第56條等規定均業經修正，於94年2 月2 日經總統公布
    ，並自95年7 月1 日起施行（以下簡稱新刑法，修正前刑法
    簡稱舊刑法），茲說明本案新舊刑法適用情形如下：
  1.關於共同正犯，舊刑法第28條係規定：「二人以上共同實施
    犯罪之行為者，皆為正犯」，修正後則將成立共同正犯之標
    準，由共同正犯之共同「實施」犯罪，改為共同「實行」犯
    罪，修正理由係認「實施」一詞，在實務上向來認為涵蓋陰
    謀、預備、著手、實行等概念在內，惟基於近代刑法個人責
    任原則及法治國人權保障之思想，上開實務見解應有所修正
    ，不應承認「陰謀共同正犯」及「預備共同正犯」為共同正
    犯之參與類型，然無礙於「共謀共同正犯」之成立。是修正
    後之共同正犯之可罰性要件之範圍業已限縮，乃屬行為可罰
    性要件之變更，自應比較新舊法。本件被告無論依修正前後
    規定，均構成共同正犯，是此部分修正對被告言之，並無有
    利或不利之區別。
  2.關於罰金刑，刑法第212 條、第339 條、第349 條規定之法
    定本刑雖未修正，惟刑法分則編各罪所定罰金刑之貨幣單位
    原為銀元，舊刑法第33條第5 款規定：「罰金：1 元（銀元
    ）以上。」，而依罰金罰鍰提高標準條例規定，就72年6 月
    26日前修正之刑法部分條文罰金數額提高2 至10倍，其後修
    正者則不提高倍數，並依現行法規所定貨幣單位折算新臺幣
    條例規定，以銀元1 元折算新臺幣3 元。而新刑法第33條第
    5 款規定：「罰金：新臺幣1000元以上，以百元計算之。」
    ，新刑法第33條第5 款所定罰金貨幣單位經修正為新臺幣後
    ，刑法分則各罪所定罰金刑之貨幣單位亦應配合修正為新臺
    幣，為使刑法分則編各罪所定罰金之最高數額與刑法修正前
    趨於一致，乃增訂刑法施行法第1 條之1 ：「中華民國94年
    1 月7 日刑法修正施行後，刑法分則編所定罰金之貨幣單位
    為新臺幣。94年1 月7 日刑法修正時，刑法分則編未修正之
    條文定有罰金者，自94年1 月7 日刑法修正施行後，就其所
    定數額提高為30倍。但72年6 月26日至94年1 月7 日新增或
    修正之條文，就其所定數額提高為3 倍。」。從而，刑法分
    則編各罪所定罰金刑之最高數額，於上開規定修正後並無不
    同，惟新刑法第33條第5 款所定罰金刑最低數額，較之修正
    前提高，自以舊刑法第33條第5 款規定有利於被告。
  3.舊刑法第55條牽連犯及第56條連續犯之規定，業經新刑法刪
    除牽連犯及連續犯之規定，此刪除雖非屬犯罪構成要件之變
    更，但顯已影響行為人刑罰之法律效果，自屬法律有變更，
    而依新刑法既已刪除牽連犯及連續犯之規定，則所犯上述數
    行為依數罪併罰之規定分論併罰，則依刑法第2 條第1 項規
    定之「從舊從輕」原則，比較新、舊法結果，適用被告之行
    為時法律即舊刑法論以連續犯，以一罪論，及以牽連犯，從
    一重罪處斷，較有利於被告。
  4.關於數罪併罰之方法，舊刑法第51條第5 款規定有關數罪併
    罰，分別宣告其罪之刑，在定其應執行之刑時，「宣告多數
    有期徒刑者，於各刑中之最長期以上，各刑合併之刑期以下
    ，定其刑期。但不得逾二十年」，而新刑法第51條第5 款係
    規定：「宣告多數有期徒刑者，於各刑中之最長期以上，各
    刑合併之刑期以下，定其刑期。但不得逾三十年」，經新舊
    法比較結果，新刑法並非較有利於被告。而裁判確定前犯數
    罪，其中一罪在新法施行前者，亦同經新舊法比較結果，新
    刑法並非較有利於被告。
  5.經綜合前述各項罪刑法律變更，整體為「從舊從輕」之比較
    結果，本案應一體適用被告行為時即舊刑法之規定，較有利
    於被告，合先敘明。
  6.又新刑法第55條有關想像競合規定，增列但書「不得科以較
    輕罪名所定最輕本刑以下之刑」，此為科刑之限制，乃係關
    於想像競合犯法理之明文化，非屬法律之變更，尚無比較新
    舊法之問題，應逕適用裁判時之刑法第55條之規定。
四、論罪科刑：
(一)、核被告所為如事實欄一(一)所示之行為，係犯刑法第349 條第
    1 項之收受贓物罪、同法第216 條、第210 條之行使偽造私
    文書罪、同法第339 條第1 項詐欺取財罪；又其所為如事實
    欄一(二)所示之行為，係犯刑法第349 條第1 項之收受贓物罪
    ；其所為如事實欄一(三)所示之行為，係犯刑法第216 條、第
    212 條之行使變造特種文書罪及同法第216 條、第210 條之
    行使偽造私文書罪。而被告偽造署押之行為，為偽造私文書
    之階段行為；又變造特種文書及偽造私文書之低度行為，均
    應為行使之高度行為所吸收，均不另論處。
(二)、被告與「土龍」等人間，就前揭行使偽造私文書（即偽造如
    附表二所示文書部分）罪暨詐欺取財罪，及被告與「阿三」
    間，就前揭變造特種文書罪，各有犯意聯絡，行為分擔，均
    為共同正犯。
(三)、被告先以一行為收受如附表一編號1 至9 號所示之贓物，侵
    害如附表一各該編號被害人之財物，另又以一行為收受如附
    表一編號10至16號所示之贓物侵害附表一各該編號所示被害
    人之財物，各係以一行為觸犯數相同罪名，屬同種想像競合
    ，各應從一情節較重者處斷。
(四)、又其先後多次行使偽造如附表二所示私文書及多次詐欺取財
    行動電話SIM 卡之犯行，均時間緊接，犯罪構成要件相同，
    顯係基於概括犯意反覆為之，各應依修正前刑法連續犯規定
    以一罪論，並加重其刑。
(五)、再被告所犯上開收受贓物（即如附表一編號1 至9 號所示之
    物部分）、連續行使偽造文書罪（即偽造如附表二所示之文
    書部分）及連續詐欺取財罪3 罪間，有修正前刑法規定之方
    法、目的牽連犯關係，依法應從一重之連續行使偽造私文書
    罪論處；以及其所犯上開行使變造特種文書罪與行使偽造私
    文書罪（即偽造上開舉發違反道路交通管理事件通知單部分
    ）2 罪間，亦有修正前刑法之方法、目的牽連關係，依法應
    從一重之行使偽造私文書罪處斷。雖起訴書意旨認如附表一
    所示之贓物，均係由被告於96年7 、8 月間前之某時1 次收
    受取得，惟查，被告於本院審理時已自承其並非一次取得如
    附表一所示之物品，其在95年底、96年間也有收受贓物，但
    詳細時間忘記了等情；另參酌被告於收受如附表一編號3 號
    及8 號所示證件贓物之後，尚且有於如附表二所示之申請時
    間，持以冒名申辦並詐得如附表二所示之行動電話門號SIM
    卡乙節，由此益徵如附表一編號3 號及8 號所示證件部分，
    至遲於如附表二所示之申領請時間之前即已收受取得；再者
    ，如附表一編號10至16號所示之起獲贓物，均係各該編號之
    被害人於95年7 月1 日修正施行刑法之後所遭竊或遭搶奪之
    物，則被告自無可能於刑法修正前一次取得此部分贓物，據
    上，足認被告至少有2 次收受贓物之事實。是以，起訴書而
    未予區分被告有於刑法修正前及修正後之前揭不同時間、地
    點，先後收受如附表一編號1 至9 號所示贓物，以及收受如
    附表一編號10至16號所示贓物各1 次之犯行，容有未恰，併
    此敘明。而被告收受如附表一編號1 至9 號所示贓物罪部分
    ，係與前揭連續行使偽造私文書及連續詐欺取財罪間，亦有
    方法目的之牽連犯關係，起訴書漏予敘及此部分之牽連關係
    ，亦有未合，附此陳明。
(六)、另被告所犯收受贓物罪（即收受如附表一編號10至16號所示
    之贓物部分）、連續行使偽造私文書及行使偽造私文書罪3
    罪，犯意各別，行為互殊，罪名各異，應予分論併罰。
(七)、爰審酌被告犯罪之動機、目的、手段、被害人之人數非少、
    對各被害人所生危害程度、及犯罪後坦承犯行之態度等一切
    情狀，各量處如主文所示之刑。又中華民國九十六年罪犯減
    刑條例業經立法院制定，並業經總統於96年7 月4 日公布，
    自96年7 月16日起生效，茲因被告為上開各犯行之犯罪時間
    均在96年4 月24日以前，均合於減刑條件，應依中華民國九
    十六年罪犯減刑條例第2 條第1 項第3 款、第7 條之規定，
    分別減刑如主文所示之減得之刑，並依同條例第10條第1 項
    規定定其應執行之刑，以資懲儆。
五、沒收：
(一)、如附表二所示之偽造文件，為被告犯罪所用之物，惟已交付
    予各該電信公司所有，並非被告所有之物，無從併予諭知沒
    收，惟上開偽造文件上偽造如附表二「偽造之署押及數量」
    欄所示之「乙○」簽名共8 枚、「丙○」簽名1 枚，均應依
    刑法第219 條規定宣告沒收。
(二)、扣案之變造「己○○」國民身分證、駕駛執照各1 張上黏貼
    之丁○○相片各1 張，均係被告所有供本件犯罪所用之物，
    業據被告陳明在卷，均應依刑法第38條第1 項第2 款規定宣
    告沒收。
(三)、又卷內偽造之臺北市政府警察局北市警交字第AEU489661 號
    舉發違反道路交通管理事件通知單移送聯，雖係被告犯罪所
    生之物，惟已交付予警員，並非被告所有之物，無從予以諭
    知沒收，惟該通知單移送聯上「收受通知聯者簽章」欄內偽
    造之「己○○」署押1 枚，亦應依刑法第219 條規定宣告沒
    收之。
據上論斷，應依刑事訴訟法第273 條之1 第1 項、第299 條第1
項前段，刑法第2 條第1 項前段、修正前刑法第28條、第56條、
刑法第210 條、第212 條、第216 條、第339 條第1 項、第349
條第1 項、第219 條、修正前後刑法第55條、修正前刑法第51條
第5 款、第38條第1 項第2 款，刑法施刑法第1 條之1 第1 項、
第2 項前段，中華民國九十六年罪犯減刑條例第2 條第1 項第3
款、第7 條、第10條第1 項，判決如主文。
本案經檢察官戊○○到庭執行職務。
中    華    民    國    98    年    6     月    5     日
                        刑事第十七庭法  官
以上正本證明與原本無異
如不服本判決，應於送達後十日內，向本院提出上訴書狀，並應
敘述具體理由；其未敘述上訴理由者，應於上訴期間屆滿後二十
日內向本院補提理由書（均須按他造當事人之人數附繕本）「切
勿逕送上級法院」。
                                    書記官
中    華    民    國    98    年    6     月    5     日
附錄本案論罪科刑法條全文：
中華民國刑法第210條
（偽造變造私文書罪）
偽造、變造私文書，足以生損害於公眾或他人者，處5 年以下有
期徒刑。
中華民國刑法第212條
（偽造變造特種文書罪）
偽造、變造護照、旅券、免許證、特許證及關於品行、能力服務
或其他相類之證書、介紹書，足以生損害於公眾或他人者，處1
年以下有期徒刑、拘役或3 百元以下罰金。
中華民國刑法第216條
（行使偽造變造或登載不實之文書罪）
行使第210 條至第215 條之文書者，依偽造、變造文書或登載不
實事項或使登載不實事項之規定處斷。
中華民國刑法第339條
（普通詐欺罪）
意圖為自己或第三人不法之所有，以詐術使人將本人或第三人之
物交付者，處5 年以下有期徒刑、拘役或科或併科1 千元以下罰
金。
以前項方法得財產上不法之利益或使第三人得之者，亦同。
前二項之未遂犯罰之。
中華民國刑法第349條
（普通贓物罪）
收受贓物者，處 3 年以下有期徒刑、拘役或 5 百元以下罰金。
搬運、寄藏、故買贓物或為牙保者，處5年以下有期徒刑、拘役
或科或併科 1 千元以下罰金。
因贓物變得之財物，以贓物論。
 附表一：
┌──┬────┬─────┬────────┬───────┐
│編號│被害人  │被害時間  │被害地點及情形  │本件起獲之贓物│
├──┼────┼─────┼────────┼───────┤
│ 1  │甲○○  │92年7月間 │宜蘭縣礁溪鄉大義│健保卡1 張（已│
│    │        │          │街上遭竊        │領回）        │
├──┼────┼─────┼────────┼───────┤
│ 2  │廖容慧  │94年間某日│雲林縣二崙鄉二崙│被冒名申領之健│
│    │        │          │戶政事務所遺失 (│保卡1 張（未領│
│    │        │          │國民身分證)     │回）          │
├──┼────┼─────┼────────┼───────┤
│ 3  │乙○    │94年9月1日│臺北市內湖區瑞光│健保卡1 張（已│
│    │        │23時30分許│路321 號遭竊    │領回）        │
├──┼────┼─────┼────────┼───────┤
│ 4  │己○○  │94年12月8 │雲林縣四湖鄉鄉公│己○○、林逸豪│
│    │        │日中午某時│所前停放之KU9-06│（即己○○之子│
│    │        │          │3 號重型機車置物│）、林雅珍（即│
│    │        │          │箱內遭竊        │己○○之女）所│
│    │        │          │                │有之健保卡共3 │
│    │        │          │                │張（以上已領回│
│    │        │          │                │）；遭變造之吳│
│    │        │          │                │淑蓮國民身分證│
│    │        │          │                │、駕駛執照各1 │
│    │        │          │                │張（其上黏貼許│
│    │        │          │                │淑貞照片各1 張│
│    │        │          │                │）            │
├──┼────┼─────┼────────┼───────┤
│ 5  │許玉寶  │95年間某日│臺北縣中和市連城│駕駛執照1 張（│
│    │        │          │路之連城市場內遭│已領回）      │
│    │        │          │竊              │              │
├──┼────┼─────┼────────┼───────┤
│ 6  │洪秀卿  │95年1月間 │臺北市中山區林森│健保卡1 張（已│
│    │        │          │北路與民生東路口│領回）        │
│    │        │          │，即所搭乘之計程│              │
│    │        │          │車下車處遺失    │              │
├──┼────┼─────┼────────┼───────┤
│ 7  │李雅維  │95年4月間 │臺北縣中和市樂華│駕駛執照1 張（│
│    │        │某日      │夜市內遭竊      │已領回）      │
├──┼────┼─────┼────────┼───────┤
│ 8  │丙○    │95年4月19 │桃園縣龜山鄉文化│國民身分證、健│
│    │        │日16時15分│一路停放之自小客│保卡、駕駛執照│
│    │        │許        │車內遭竊        │各1 張（已領回│
│    │        │          │                │）            │
├──┼────┼─────┼────────┼───────┤
│ 9  │羅靜怡  │95年4月20 │臺北縣板橋市重慶│健保卡1 張（已│
│    │        │日17時許  │路黃昏市場內遭竊│領回）        │
├──┼────┼─────┼────────┼───────┤
│ 10 │陳昌賢  │95年8月間 │臺北縣中和市景平│陳思云國民身分│
│    │        │          │路125 巷2弄2號1 │證1 張（已領回│
│    │        │          │樓遭竊          │）            │
├──┼────┼─────┼────────┼───────┤
│ 11 │李阿于  │95年9月21 │臺北縣淡水鎮清水│國民身分證1張 │
│    │        │日10時許  │街菜市場內遭竊  │、駕駛執照2張 │
│    │        │          │                │（已領回）    │
├──┼────┼─────┼────────┼───────┤
│ 12 │周曉君  │95年9月底 │臺北縣三重市中正│隨身碟1支、MP3│
│    │        │19時許    │北路哈囉世運大樓│包裝紙盒1 個（│
│    │        │          │內遭竊          │已領回）      │
├──┼────┼─────┼────────┼───────┤
│ 13 │黃文鈞  │96年3月1日│臺北縣三重市大同│健保卡、國民身│
│    │        │21時許    │北路上遭竊      │分證、行照、保│
│    │        │          │                │險卡各1 張、駕│
│    │        │          │                │駛執照2 張（已│
│    │        │          │                │領回）        │
├──┼────┼─────┼────────┼───────┤
│ 14 │游阿秀  │96年4月1日│臺北縣新莊市幸福│健保卡、國民身│
│    │        │11時許    │路上之市場內遭竊│分證各1 張（已│
│    │        │          │                │領回）        │
├──┼────┼─────┼────────┼───────┤
│ 15 │黃綵雯  │96年4月23 │臺北縣新莊市中華│駕駛執照1 張（│
│    │        │日11時6分 │路2 段210 巷5 號│已領回）      │
│    │        │許        │前遭搶奪        │              │
├──┼────┼─────┼────────┼───────┤
│ 16 │許馨文  │96年7、8月│臺北市北投區立農│筆記型電腦1台 │
│    │        │間某日    │街2 段155 號「國│（已領回）    │
│    │        │          │立陽明大學藥理所│              │
│    │        │          │」遭竊          │              │
└──┴────┴─────┴────────┴───────┘
附表二：
┌─┬──────┬─────┬──────┬──────┬────┐
│編│ 申請時間   │申請行動電│偽造文件名稱│ 偽造之署押 │書證影本│
│號│            │話門號    │            │   及數量   │附卷處  │
├─┼──────┼─────┼──────┼──────┼────┤
│1 │94年11月24日│0000000000│行動電話業務│新用戶簽章欄│本院卷第│
│  │            │          │申請書（中華│偽造「乙○」│76頁    │
│  │            │          │電信）      │之簽名1 枚  │        │
├─┼──────┼─────┼──────┼──────┼────┤
│2 │94年11月24日│0000000000│行動電話業務│新用戶簽章欄│本院卷第│
│  │            │          │申請書（中華│偽造「乙○」│78頁    │
│  │            │          │電信）      │之簽名1 枚  │        │
├─┼──────┼─────┼──────┼──────┼────┤
│3 │94年11月04日│0000000000│行動電話業務│新用戶簽章欄│本院卷第│
│  │            │          │申請書（中華│偽造「乙○」│80頁    │
│  │            │          │電信）      │之簽名1 枚  │        │
├─┼──────┼─────┼──────┼──────┼────┤
│4 │94年9 月9 日│0000000000│遠傳電信股份│「申請者簽名│本院卷第│
│  │            │          │有限公司行動│」欄及「申請│85頁    │
│  │            │          │電話服務申請│者簽名/ 公司│        │
│  │            │          │書（限制型）│負責人暨公司│        │
│  │            │          │            │印鑑」欄偽造│        │
│  │            │          │            │「乙○」之簽│        │
│  │            │          │            │名各1 枚（共│        │
│  │            │          │            │2 枚）      │        │
├─┼──────┼─────┼──────┼──────┼────┤
│5 │94年9 月9 日│0000000000│手機兩年約同│「立同意書人│本院卷第│
│  │            │          │意書        │簽名/ 公司名│88頁    │
│  │            │          │ (C940701 版│稱（簽章）」│        │
│  │            │          │）          │欄及申請人簽│        │
│  │            │          │            │章欄偽造「邢│        │
│  │            │          │            │靜」之簽名各│        │
│  │            │          │            │1 枚（共2 枚│        │
│  │            │          │            │）          │        │
│  │            │          ├──────┼──────┼────┤
│  │            │          │和信電訊股份│「申請人簽章│本院卷第│
│  │            │          │有限公司行動│」欄偽造「邢│89頁    │
│  │            │          │電話服務申請│靜」之簽名1 │        │
│  │            │          │書          │枚          │        │
├─┼──────┼─────┼──────┼──────┼────┤
│6 │95年4 月27日│0000000000│行動電話服務│「立書人」欄│本院卷第│
│  │            │          │代辦委託書  │偽造「丙○」│95頁    │
│  │            │          │            │之簽名1 枚  │        │
├─┴──────┴─────┴──────┴──────┴────┤
│以上共計偽造「乙○」之簽名8枚及偽造「丙○」之簽名1枚              │
└─────────────────────────────────┘


司法院資訊處製作；財團法人民間司法改革基金會備份。
